Inventaris van het archief van de minister van Buitenlandse Zaken betreffende de Ministerraad voor het Koninkrijk, de Ministerraad en de onderraden, (1945) 1948-1974
Nationaal Archief, Den Haag
- Ministerraad (MR), 2.
  - Stukken met het commentaar van het ministerie van Buitenlandse Zaken op de in de Ministerraad besproken agendapunten met de bijbehorende vergaderstukken, 1946-1974; div.nrs.; 90 pakken en 1184 omslagen
    - 09-05-1955, 574; omslag
      - Wetsontwerp ouderdomsvoorziening
    - 09-05-1955, 581; omslag
      - Vreedzame toepassing van atoomenergie
    - 16-05-1955, 575; omslag
    - 23-05-1955, 576; omslag
    - 06-06-1955, 577; omslag
      - Crediet verstrekking aan emigranten
      - Deviezen-regiem met verplaatste zetel naar een ander rijksdeel
    - 20-06-1955, 578; omslag
      - Deltaplan
    - 27-06-1955, 580; omslag
      - Hypotheekverdrag op luchtvaartuigen
      - Verlof zonder behoud bezoldiging
      - Financiële en economische besprekingen met de Nederlandse-Antillen
    - 04-07-1955, 582; omslag
      - Oprichting Eurofima
    - 11-07-1955, 583; omslag
      - Bijslag wetten Indische Pensioenen
    - 18-07-1955, 584; omslag
      - Reorganisatie centraal orgaan voor Rijkspersoneelsaangelegenheden
      - Begroting 1956 Ministerie Wederopbouw en Volkshuisvesting
      - Verlenging verlof buiten bezwaar
    - 25-07-1955, 585; omslag
      - Reglement van orde voor de Ministerraad
    - 27-07-1955, 586; omslag
      - Verlenging verlof zonder bezoldiging
      - Ouderdomsvoorziening met omslagstelsel
    - 01-08-1955, 587; omslag
      - Internationale Organisatie voor Wettelijke Metrologie
      - Verhoging subsidie Algemene Vereniging voor Vreemdelingenverkeer
    - 03-08-1955, 588; omslag
      - Grondwetswijziging
      - Toelichting Europees verdrag aangaande classificatie van octrooien
      - Herziening GATT-overeenkomst
      - Decoratieverlening
    - 08-08-1955, 589; omslag
      - Begroting Departement van Oorlog
      - Steenkolenmijnindustrie
      - Coördinatie College Nederland-Suriname
    - 13-08-1955, 590; omslag
      - Ontwerp oorlogswet
      - In, uit en doorvoerwet
      - Nieuwe rijksuitgaven in de jaren 1956 tot en met 1959
    - 22-08-1955, 591; omslag
    - 29-08-1955, 592; omslag
      - Bruikleen onderzeebootjagers
      - Betekenis van de term moederland
      - Tweede Unie Conferentie met Indonesië
    - 05-09-1955, 593; omslag
      - Miljoenennota 1956
      - Benelux-verkeer Visserijprodukten
      - Nederlandse Delegatie naar de tiende Algemene Vergadering van de Verenigde Naties
    - 05-09-1955, 594; omslag
    - 12-09-1955, 595; omslag
      - Nationale luchtvaart
    - 19-09-1955, 596; omslag
    - 26-09-1955, 597; omslag
      - Het aanknopen van diplomatieke betrekkingen met Afghanistan
      - Bezoeken aan de Sowjet Unie
      - Rembrandt herdenking
      - Internationale Samenwerking Universiteiten en Hogescholen
    - 03-10-1955, 598; omslag
      - Oprichting van twee nieuwe bisdommen in Nederland
    - 10-10-1955, 599; omslag
      - Inflatoire tendenties
    - 14-10-1955, 600; omslag
      - Instelling van een Raadgevende Interparlementaire Beneluxraad
      - Stichting internationale tentoonstelling "Het Atoom"
    - 17-10-1955, 601; omslag
      - Voortzetting culturele activiteiten in Indonesië
      - Europees Cultureel verdrag
      - Verlof buiten bezwaar
    - 24-10-1955, 579; omslag
      - Instructie Nederlandse Delegatie naar de VN
      - Alert Measures
      - Wijziging Wet Credietwezen
      - Verkiezing leden Hof van Justitie
      - Algemene Oorlogsongevallenregeling
    - 31-10-1955, 602; omslag
      - Overbrenging Nederlandse Indonesiers naar Nederland
    - 07-11-1955, 603; omslag
    - 21-11-1955, 604; omslag
      - Concept-memorie van Antwoord van Economische Zaken inzake kernenergie
      - Naturalisatie van Corneel Victor van den Bergh en 18 anderen
      - Het materieel beheer van Ambonnezenwoonoorden
    - 21-11-1955, 642; omslag
      - Overdracht van materieel beheer van Ambonezenwoonoorden
      - Het in Nederland te verrichten onderzoek op het gebied van kernreactoren en hun toepassingen
    - 05-12-1955, 607; pak
      - Europees Vestigingsverdrag
      - Toelating buitenlandse arbeidskrachten
    - 19-12-1955, 608; omslag
      - Toelating van buitenlandse arbeidskrachten
      - Beloning commissarissen N.V. 's
      - Sociale verzekeringen Nederland-Duitsland
    - 27-12-1955, 1848; omslag
      - Toelating vluchtelingengezinnen uit Griekenland
      - Vaststelling van de oorloginstructies van de bevelhebber der Zeestrijdkrachten, de Bevelhebber der Landstrijdkrachten en de Bevelhebber der luchtstrijdkrachten
    - 02-01-1956, 610; omslag
      - Bezoldiging van hogere ambtenaren
      - Beperking ambtenarenpensioenen bij aanspraak bodempensioen
    - 09-01-1956, 611; omslag
      - Toepassing kernenergie
      - Samenstelling Sociaal Economische Raad (SER)
      - Uitgaven op internationaal gebied
      - Nederlandse inzending Wereldtentoonstelling te Brussel
    - 16-01-1956, 612; omslag
      - Uitzending Ir. Bouman naar Afghanistan
      - Economische conferentie Midden-Oosten en Zuid-Azië
      - Wijziging verhouding Rijk met de Koninklijk Luchtvaart Maatschappij (KLM)
      - Samenwerking in Europa op het gebied van Atoomenergie
    - 23-01-1956, 613; omslag
      - Vergadering Ministers-raad van de Benelux
    - 30-01-1956, 614; omslag
      - Aanpassing Indische overheidspensioenen
      - Vergroting afzetmogelijkheden voor magere melkpoeder
      - Ontwerp wet beroep administratieve beschikkingen
    - 06-02-1956, 615; omslag
      - Tentoonstelling Het Atoom Amsterdam
      - Europese samenwerking atoomenergie
      - Ontwerp wijziging ARAR
      - Regeling toezicht Luchtvaart
    - 13-02-1956, 616; omslag
    - 20-02-1956, 617; omslag
      - Het Ruimte onderzoek van de Sociaal Economische Raad (SER)
      - Wijziging Staatsregeling Nederlandse-Antillen
    - 27-02-1956, 618; omslag
      - Het Benelux-verdrag voor de Economische Unie
    - 12-03-1956, 619; omslag
      - Onbetaald verlof A.A.J. Warmenhoven
    - 19-03-1956, 620; omslag
      - Behandeling wetsontwerpen
      - Yoshida-Stikker Agreement
    - 26-03-1956, 621; omslag
      - Rijksbegroting
      - Ondersteunings maatregelen vluchtelingen
      - Taakinventarisatie Rijksoverheid
      - Aviolanda project
      - Evacuatie Nederlandse binnenschepen naar het Verenigd Koninkrijk
      - Instructie voor de Europese Economische Commissie van de VN
      - Overeenkomst kustlichten
      - Hulp aan Libanon
    - 03-04-1956, 622; omslag
      - GATT
      - Landbouwsubsidies
      - Suppletoire begroting 1955
    - 16-04-1956, 623; omslag
      - Benoeming J.v.d.Berg tot Ambassadeur in Djakarta
      - Verlof zonder behoud van bezoldiging
      - Verkeer over de grens met Duitsland
      - Werking Statuut voor het Koninkrijk
    - 14-05-1956, 624; omslag
      - Naturalusatie
      - Deblokkering België
      - Telefoonconferentie
      - Ontwerp Archiefwet
      - Internationale Suikerconferentie
      - Verlenen verlof Nederlandse ambtenaren in het Buitenland
      - Geschil met Zweden over voogdij minderjarige
      - Overeenkomst internationaal wegvervoer
      - Vrijstelling werkelijke dienst in oorlogstijd
      - Orgaan doelmatigheidscontrole
      - Nederlandse troepen in Duitsland
    - 22-05-1956, 625; omslag
      - Inventarisatie van archief met betrekking tot Indonesië
      - Verandering grondwet
      - Vluchtelingenbesluit
      - Sowjet bouwnijverheid specialisten op bezoek in Nederland
    - 28-05-1956, 626; omslag
      - Indische weduwepensioenen
      - Begrotingstoezicht
      - Regeling Comptabiliteit
    - 04-06-1956, 627; omslag
      - Missies achter het IJzeren Gordijn afsnijden
      - Bestrijding van de gevolgen van een internationale depressie
      - Benelux arbeidsverdrag
      - Handelsverkeer met Paraguay en Uruguay
      - Buitengewoon verlof
      - Gezamenlijk bedrag in omloopzijnde bankbiljetten
      - Culturele betrekkingen met de landen van het Sowjet-blok
      - Bescherming van planten in Zuid-Oost Azië
      - Subsidie beleid
    - 11-06-1956, 628; omslag
      - Aviolanda-project voor vliegtuigontwikkeling
      - Bezoek Tsjechische Minister van Onderwijs
      - Nederlands-Indonesische betrekkingen
      - Culturele betrekkingen met de Sowjet Unie
    - 18-06-1956, 629; omslag
      - Comite stopzetting atoomproeven
    - 25-06-1956, 630; omslag
      - Aanpassing van Indische pensioenen
      - Verhouding Rijk met de KLM
      - Sociale zekerheid internationale vervoerders
    - 02-07-1956, 631; omslag
      - Migratie overeenkomst met Australië
    - 09-07-1956, 632; omslag
      - Vergadering van de Raad van de Organisatie voor Economische Europese Samenwerking van 17-07 en 18-07-1956
      - Migratie overeenkomst met Nieuw-Zeeland
      - Machinale landbouw Suriname
    - 23-07-1956, 633; omslag
      - Defensie bijdrage Nederlandse-Antillen
      - Besluit Rode Kruis
      - Ambtenaren die bevoegdheid zullen bezitten op consulair gebied
      - Benoeming van personeelschefs
    - 30-07-1956, 634; omslag
      - Overeenkomst met de Verenigde Staten, inzake oprichting van een bureau marktonderzoek voor katoenen producten
      - Loondifferentiatie per onderneming
      - Oprichting Atoom Instituut
    - 13-08-1956, 635; pak
      - Niet voldoening Indonesische schulden aan internationale rechtspraak of arbitrage
      - Voortzetting European Productivity Agency (EPA) en het belang voor Nederland
      - Aanpassing motorrijtuigenbelasting en douane
      - Overeenkomst met Oostenrijk inzake strafregisters
      - opvoeren personeelssterkte in de sociale sector te Djakarta
      - Rijksbegroting voor het dienstjaar 1957
      - Beantwoording North Atlantic Treaty Organization (NATO) over luchtvaart
      - Witboek
    - 17-08-1956, 636; omslag
      - Uitgaven European Productivity Agency
    - 20-08-1956, 637; omslag
      - Uitzending van jongere deskundigen op de begroting van 1956
      - Uitvoering algemene ouderdomswet
      - Ontwerpbegroting hoofdstuk 8B
    - 27-08-1956, 638; omslag
      - Studie-Syndicaat voor de bouw van een Uranium-Isotopen-Scheidingsfabriek
    - 10-09-1956, 639; omslag
      - Binnenlandse bestedingen
      - Ontwerpbegroting hoofdstuk 8-A oorlog
      - Nederlands standpunt aangaande het Internationaal Atoomagentschap
      - Bouw fabriek voor Istotopenscheiding van uranium
      - Overeenkomst Europese Migratie Comité
    - 24-09-1956, 640; omslag
    - 01-10-1956, 641; omslag
      - Stilzwijgende goedkeuring van overeenkomsten
      - Opname van Spanje in de Organisatie voor Europese Economische Samenwerking (OEES)
      - Instructie Tangerconferentie
    - 08-10-1956, 605; omslag
      - Burgerluchtvaart in oorlogstijd
    - 22-10-1956, 643; omslag
      - De Statuten van het Internationale Atoomagentschap
      - Punten van Regeringsbeleid
      - Beslissingen inzake financiële beleid 1957
      - Wijziging van het bezoldigingsbelsuit
    - 29-10-1956, 644; omslag
      - Adviezen Sociaal Economische Raad (SER)-commissie voor Europese Economische Integratie
    - 05-11-1956, 656; omslag
      - Huurverhoging
    - 12-11-1956, 646; omslag
      - Aanpassing van de Indonesische pensioenen
      - Verrekening frankeerkosten
      - Naturalisatie en toelating in Nederland van in Indonesië wonende Indonesiërs
      - Repatriëring Nederlanders uit Indonesië
    - 19-11-1956, 647; omslag
      - Verlenging treasury agreement inzake regeling deviezen voor Koninklijke/Shell groep
    - 26-11-1956, 648; omslag
      - Naturalisatie Hubert Maurits Bacas en 17 anderen
      - Bevordering welvaart op Nederlandse Antillen
    - 03-12-1956, 649; omslag
      - Afschaffing van de pasvisa Nederland - Cuba
      - Europese Gemeenschappelijke Markt en de Overzeese Gebiedsdelen
    - 10-12-1956, 650; omslag
      - Studiesyndicaat Isotopenscheiding
      - Europees Verdrag gelijkstelling studieperioden
      - Herziening Rijksbegroting 1957
    - 17-12-1956, 651; omslag
      - Verdrag Gemeenschappelijke Markt inzake geldende invoerrechten
      - Salarissen hogere ambtenaren
    - 24-12-1956, 652; omslag
      - Atoom overeenkomst met de Verenigde Staten
      - Akkoord met institutionele beleggers
    - 14-01-1957, 645; omslag
    - 18-01-1957, 653; omslag
      - Artikel Financial Times inzake besprekingen Thornycroft en Spaak
    - 21-01-1957, 654; omslag
      - Naturalisatie Herman Christiaan Castens en 23 anderen
      - Amerikaans - Nederlandse luchtvaartonderhandelingen
    - 07-01-1957, 655; omslag
      - Teruggave van Duits vermogen door de Verenigde Staten
      - Vrijstelling voor gemeentelijke belastingen
    - 28-01-1957, 657; omslag
      - Supplementaire begroting Departement van Marine
      - Pensioenwet 1922
    - 04-02-1957, 658; omslag
      - Taken Minister voor Overzeese Rijksdelen
      - Aankoop reactor voor landbouwinstituut
    - 11-02-1957, 659; omslag
      - Ministersconferentie in Brussel op 04-02-1957 ten behoeve van bespreking met de Commissie voor Buitenlandse Politiek van de Tweede Kamer
      - Bezuinigingsmaatregelen
      - Beperking van de bestedingen
    - 14-02-1957, 660; omslag
      - Naturalisatie van Martin Cox en 8 anderen
      - Overzeese Gebiedsdelen en de Gemeenschappelijke Markt
      - Bilaterale problemen met Duitsland
      - Nederlandse betrekkingen met de Bondsrepubliek Duitsland
      - Hulp aan vluchtelingen
    - 25-02-1957, 661; omslag
      - Naturalisatie van Hendrik Bordewin en 19 anderen
      - Naturalisatie van Stanislaus Banas en 25 anderen
      - Wereldtentoonstelling in Brussel 1958
      - Wijziging van het Kool en Staal Gemeenschap (KSG)-Verdrag in verband met Saarakkoord
      - Natuarlisatie Sassoon Ezekiel en 20 anderen
    - 01-03-1957, 662; omslag
      - Investering in melkindustrie in Nigeria en de Goudkust
    - 04-03-1957, 663; omslag
      - Naturalisatie van Adeline Albrecht en 11 anderen
      - Regeling status van Amerikaanse militaire eenheid in Rotterdam
      - Verhouding verdrag Gemeenschappelijke markt tot het Benelux-verdrag
    - 11-03-1957, 664; omslag
      - Verzoek van Mw. Dr. G.C. Schuil om verlenging verlof zonder bezolding
      - De export-krediet-financiering ten opzichte van Indonesië
      - Stichting Machinale Landbouw Suriname
      - Opzegging uitleveringsverdrag met Hongarije
      - Het Verdrag voor de Gemeenschappelijke Markt
    - 18-03-1957, 665; omslag
      - Nederlandse bijdragen voor hulp aan minder ontwikkelde gebieden en aan vluchtelingen
    - 22-03-1957, 666; omslag
      - Rapport van de Nederlandse delegatie van het coordinatie-college Nederland - Nederlandse Antillen
      - Gebruik straalvliegtuigen op vliegbasis Deelen
    - 25-03-1957, 667; omslag
      - Aantekeningen
      - Verdrag en aanbevelingen van de 38e internationale arbeidsconferentie (IAC)
      - Burgerlijk gezag in oorlogstijd (Maintenance of governmental control)
    - 01-04-1957, 668; omslag
      - Naturalisatie van Maria Josephina Carolina Backerra en 18 anderen
      - Herbegraven van in Frankrijk en België ter aarde bestelde stoffelijke overschotten van oorlogsslachtoffers
    - 08-04-1957, 669; omslag
      - De Rijnvaartkwestie in verband met de Nederlands - Duitse onderhandelingen
      - Europese school te Luxemburg
    - 15-04-1957, 670; omslag
      - Ondiepwater-mijnenvegers
    - 24-04-1957, 671; omslag
      - 12e zitting van de Economische Commissie voor Europa van de Verenigde Naties
    - 29-04-1957, 672; omslag
      - Annulering Indonesische guldenleningen
      - Gerepatrieerde tandartsen en verloskundigen uit Indonesië
      - Stimulering van de militaire produktie
    - 06-05-1957, 673; omslag
    - 13-05-1957, 674; omslag
      - Positie Procureur-Generaal Nederlandse-Antillen
    - 20-05-1957, 675; omslag
      - KLM moeilijkheden in Duitsland
      - Verbreding welvaart Nederlandse Antillen
    - 27-05-1957, 676; omslag
      - Wet Algemene Kinderbijslag
      - 20 miljoen plan
      - Benoeming Drs Walvis tot statisticus Caribische Commissie
      - Nederlandse bijstand ontwikkelingsplan Nederlandse-Antillen
    - 03-06-1957, 677; omslsg
      - Huurcompensatie overheidsgepensioneerden
      - Sanering van Indonesische pensioenen en toeslagen aangaande ouderdomspensioen
    - 11-06-1957, 678; omslag
      - Hulp van 25 miljoen aan minder ontwikkelde gebieden
    - 17-06-1957, 679; omslag
      - Oprichting van de Europese Gemeenschap voor Kolen en Staal
      - Verdrag inzake de afschaffing van slavernij, de slavenhandel en aan slavernij verwante praktijken
      - Conflict in de Nederlandse-Antillen
    - 24-06-1957, 680; omslag
      - Geschil tussen de Mijnen en de Nederlandse Spoorwegen
      - Coördinatie College Nederland-Suriname en de Nederlandse-Antillen
      - Atoomwet
      - Spreiding Regeergsapparaat
    - 01-07-1957, 681; omslag
      - Betreft de oprichting van een Hoogoven- en Thomasstaalbedrijf
      - Huisvesting van ambtenaren
      - Nota inzake de kernenergie
    - 08-07-1957, 682; omslag
      - Naturalisatie van Reinhart Diederich en 20 anderen
    - 15-07-1957, 683; omslag
      - Rijksbegroting 1958
      - Toelageregeling chauffeurs van Minister en Staatsecretarissen
    - 26-07-1957, 684; omslag
      - Rijnvaartpremies
      - Inkrimping personeelssterkte bij overheid
    - 15-07-1957, 685; omslag
      - Begroting 1958 uitgaven departement Verkeer en Waterstaat
      - Toelageregeling Chauffeurs van ministers en staatssecretarissen
      - Begroting 1958 Onderwijs, Kunsten en Wetenschappen
      - Temporisatie voorstellen Commissie Algemene Verdedigingsvoorbereiding
    - 08-08-1957, 686; omslag
      - 16e douane-protocol Benelux
    - 01-08-1957, 687; omslag
      - Begrotingsbeeld 1958
      - Begroting Ministerie van Economische Zaken
    - 19-08-1957, 688; omslag
    - 30-08-1957, 689; omslag
      - Nederlandse deelname aan Organisatie voor Europese Economische Samenwerking (OEES) - fabriek voor het weer bruikbaar maken van bestraald uranium (chemische scheidingsfabriek)
    - 06-09-1957, 690; omslag
      - De financiële situatie
      - Hoofdstuk VIII A (Oorlog)
    - 09-09-1957, 691; omslag
    - 20-09-1957, 692; omslag
      - Rapport van de Koninklijke Nederlandse Academie van Wetenschappen
      - IJkverdrag
    - 27-09-1957, 694; omslag
      - Contacten van ambtenaren met de parlementaire Assemblées van Raad van Europa en West Europese Unie (WEU)
      - Ontwerp spaarregeling ambtenaren
      - Hospitaalkerkschip De Hoop
      - Vrijwilligersmedaille
    - 30-09-1957, 693; omslag
      - Verdrag tot oprichting van de Europese Economische Gemeenschap
    - 30-09-1957, 695; omslag
      - Naturalisatie van Jenny Altmann en 19 anderen
      - Verheffing Gezantschap Helsinki tot Ambassade
      - Wettelijke regeling van de Wereldomroep
      - Ontwerp-Vorderingswet
    - 11-10-1957, 696; omslag
      - Verlichting en Bebakening van de Westerschelde
      - Nederlandse bijdrage aan de chemische scheidingsfabriek
      - Nederlandse reserves op conventie Eurochemie
      - Nederlandse deelname aan het project van de Europese proeffabriek voor het opwerken van bestraald uranium
    - 18-10-1957, 697; omslag
      - Wetsontwerp tot naturalisatie van W.H.J. Burmeister en 18 anderen
    - 25-10-1957, 698; omslag
      - Toelating jeugdige Hongaarse vluchtelingen uit Joegoslavië
    - 01-11-1957, 699; omslag
      - Verdrag Loodswezen Schelde
      - Begroting Nederlands Nieuw-Guinea
    - 07-11-1957, 700; omslag
      - Activiteiten op atoomgebied binnen de Organisatie voor Europese Economische Samenwerking
      - Benoeming Jhr. Teixera de Mattos tot Ambassadeur te Guatemala
      - Opheffing Nationale Reserve
      - Huurcompensatie aan gepensioneerden
    - 15-11-1957, 701; omslag
      - Verdrag erkenning van de rechtspersoonlijkheid van vreemde vennootschappen verenigingen en stichtingen
      - Interparlementaire Beneluxraad over het Economische Unieverdrag
      - Ambonezen beleid
      - Bespreking over de regeling rechtspositie zeelieden-vluchtelingen
    - 25-11-1957, 702; omslag
      - Verdrag met Zwitserland betreffende sociale verzekering
    - 29-11-1957, 703; omslag
      - Vrijstelling van de visumplicht zonder beperkingen voor Japan
    - 06-12-1957, 704; omslag
      - Aankoop reactor landbouwkundig onderzoek
    - 13-12-1957, 705; omslag
      - Beneluxverdrag
      - Opheffing vrachtdispariteiten in de Rijnvaart
      - Eenmaking recht
      - Toelating Niet-Nederlanders uit Indonesië
    - 20-12-1957, 706; omslag
    - 27-12-1957, 707; omslag
    - 03-01-1958, 708; omslag
      - Spanje in de Organisatie voor Europese Economische Samenwerking (OEES)
      - Onderhandelingen met Bondsrepubliek Duitsland (Eems - Dollard kwestie)
    - 10-01-1958, 709; omslag
      - Samenwerking met Australië ten aanzien van Nieuw-Guinea
      - Behandeling EEG-verdrag in het GATT
      - Taak-inventarisatie bij de Rijksoverheid
    - 17-01-1958, 710; omslag
      - Vergelijkend onderzoek naar de waarde van functies
      - Huisvesting Buitenlandse Zaken
      - Uitzetting Journalist de Wit Nederlandse-Antillen
      - Atoom opleiding Nederland
    - 24-01-1958, 711; omslag
    - 31-01-1958, 712; omslag
      - Publiciteit van vaste commissies van advies
    - 06-02-1958, 713; omslag
      - Inkrimping personeelsbezetting bij de departementen en diensten
    - 07-02-1958, 714; omslag
      - Lend-lease zilver
    - 08-02-1958, 715; omslag
      - Voorontwerp van Wet tot regeling van het voortgezet onderwijs
    - 14-02-1958, 716; pak
      - Visumaanvragen in Indonesië
      - Buitengewoon verlof voor aanvaarding internationale functies
      - Bijeenkomst van Benelux Comite van Ministers 15-02-1958
      - Ontwerpverdrag inzake warenmerken Benelux
    - 21-02-1958, 717; omslag
      - Halden project
      - Verdrag vermijding dubbele belastingen Nederland-Bondsrepubliek Duitsland
      - Compensatie voor suppletoire begrotingen
      - Bestrijding werkloosheid
    - 14-03-1958, 718; omslag
      - Verdrag tussen Duitsland en Nederland inzake samenvoeging van de douanebehandeling aan de grens in het scheepvaartverkeer op de Rijn
    - 28-03-1958, 719; omslag
      - Huurcompensatie aangepaste Indonesische pensioenen
      - Regeling voor de landbouw in vrijhandelszone
    - 03-04-1958, 720; omslag
      - Verdrag betreffende de sociale zekerheid van migrerende arbeiders in EEG-staten
      - Instructie voor de dertiende zitting van de Economische Commissie voor Europa van de Verenigde Naties
      - Beveiliging Nederlands Nieuw-Guinea
    - 11-04-1958, 721; omslag
      - Onderzoek naar splijtbaar materiaal in Suriname en Nieuw-Guinea
    - 18-04-1958, 722; omslag
      - Schorsing van heffing van invoerrechten in verband met de uitvoering van het verdrag van de EGKS
    - 17-04-1958, 723; omslag
      - Huisvesting departement
    - 25-04-1958, 724; omslag
      - Executieverdrag Nederland-Italië
      - De orderpositie van Fokker
      - Tweejarige begrotingen
    - 02-05-1958, 725; omslag
      - Vrijstelling motorrijtuigenbelasting Joegoslavië
      - Industrialisatienota
    - 09-05-1958, 726; omslag
      - Ontwerp van wet en memorie van toelichting Europese Maatschappij voor de Chemische Bewerking van Bestraalde Reactorbrandstof (EUROCHEMIC)
      - Voorstel Financiën tot verlaging Defensie-uitgaven
    - 16-05-1958, 727; omslag
    - 20-05-1958, 728; omslag
    - 23-05-1958, 729; omslag
      - Uni-verdrag Benelux
    - 30-05-1958, 730; omslag
    - 02-06-1958, 731; omslag
      - Handels- en betalingsovereenkomst met Argentinië
      - Verzoek tot raadpleging notulen Ministerraad 1940 - 1945 door chef Rijksinstituut voor Oorlogsdocumentatie
    - 06-06-1958, 732; omslag